【裁判字號】    89,易,987
【裁判日期】    891122
【裁判案由】    妨害自由
【裁判全文】
臺灣嘉義地方法院刑事判決                          八十九年度易字第九八七號
    公  訴  人  臺灣嘉義地方法院檢察署檢察官
    被      告  丙○○
右列被告因家庭暴力之妨害自由案件，經檢察官提起公訴 (八十九年度偵字第五三四
三號)，本院判決如左：
    主  文
丙○○以加害生命之事恐嚇他人，致生危害於安全，處拘役肆拾日，如易科罰金以參
佰元折算壹日。
    事  實
一、丙○○與甲○○二人係夫妻關係，與乙○○係父子關係，屬家庭暴力防治法第三
    條第一款之家庭成員，丙○○於民國八十九年八月二十二日下午六時許，在嘉義
    市○區○○里○鄰○○路七六八號住處，欲要求甲○○與其外出工作，甲○○因
    故不願意，丙○○竟基於傷害之犯意，出手扭握甲○○之手臂、手腕毆打成傷，
    丙○○夫妻之子乙○○見狀上前自後抱住丙○○，丙○○竟毆打乙○○手臂成傷
    以脫身（傷害甲○○與乙○○部分已撤回告訴），丙○○並另基於恐嚇之犯意，
    將二人拖至廚房後，對乙○○與甲○○二人出言恫稱：「給妳母子死」等加害他
    人生命之事，恐嚇甲○○與乙○○，使甲○○與乙○○二人聽聞後心生畏懼，致
    生危害於安全。
二、案經甲○○、乙○○訴由嘉義市警察局第二分局報告臺灣嘉義地方法院檢察署檢
    察官偵查起訴。
    理  由
一、訊據被告丙○○固不否認有於右揭時、地與告訴人甲○○發生爭吵，且因告訴人
    乙○○抱住其腰而將乙○○之手拉開等事實（審判卷第十三頁），惟矢口否認有
    何恐嚇告訴人二人之犯行，辯稱：我和她（指甲○○）說什麼我忘記了（審判卷
    第十一頁正面第三行），惟查：
  (1)被告於右揭時地如何以殺死甲○○母子之語施加恐嚇等情，業經告訴人甲○○於
    警訊及偵查中、告訴人莊沅龍於偵查中指訴明確；參以被告亦自白：當時我很生
    氣，可能有說一些難聽的話．．我有罵她一些三字經，但是那是因為在衝突中，
    沒有什麼好話（審判卷第十一頁、第十二頁第五行），則被告顯並不否認其言語
    衝突之處；再參以被告另自白：以手抓住告訴人甲○○達五分鐘之久（審判卷第
    十一頁第一、二行），足見被告與告訴人衝突之激烈，則告訴人甲○○、乙○○
    指訴被告前開恐嚇犯行，尚非無據。
  (2)次查：告訴人甲○○、乙○○確因此次衝突而受傷，亦有診斷證明書、診斷書共
    四份附於警卷可查，然告訴人甲○○、乙○○於八十九年九月十一日偵查中撤回
    告訴後，告訴人甲○○於八十九年九月廿五日偵查庭訊問時，仍為警訊相同之指
    訴（偵卷第廿一頁反面第八行），則告訴人既已就傷害部分表示原諒而不予追究
    ，則告訴人指訴殊無誣陷之理。
  (3)告訴人甲○○、乙○○確因被告恐嚇之言語而心生畏懼等情，亦據告訴人甲○○
    、乙○○指訴明確（警卷第七頁第一行、第五頁反面第五行、偵查卷第廿一頁反
    面第四頁），是被告加害生命之恐嚇言語，確有造成危害告訴人安全之情事。綜
    上，是被告所辯無非事後卸責之詞，委無足採，本件事證明確，被告恐嚇犯行堪
    予認定。
二、核被告以將來加害生命之事向告訴人二人出言恐嚇，致告訴人二人聽聞後心生畏
    懼，致生危害於安全之行為，係犯刑法第三百零五條之恐嚇罪。被告以一行為，
    同時恐嚇甲○○、乙○○二人，同時侵害數法益，屬一行為觸犯數個相同罪名之
    想像競合犯，應依刑法第五十五條前段規定，仍以一罪論處。爰審酌被告犯罪之
    動機係出於要求告訴人甲○○一同工作、目的、手段、品行、所受刺激、智識程
    度、所生危害及犯罪後部分坦承犯行，態度尚可，且告訴人已撤回傷害罪告訴，
    表示不願追究等一切情狀，量處如主文所示之刑，並諭知易科罰金之折算標準。
據上論斷，應依刑事訴訟法第二百九十九條第一項前段，刑法第三百零五條、第五十
五條前段，罰金罰鍰提高標準條例第一條前段、第二條，判決如主文。
本案經檢察官林俊良到庭執行職務。
中      華      民      國    八十九    年     十一     月    二十二    日
                              臺灣嘉義地方法院刑事第一庭
                                    法  官  蔡  廷  宜
右正本證明與原本無異。
如不服本判決，應於判決送達後十日內向本院提出上訴狀( 應附繕本 )。
中      華      民      國    八十九    年     十一     月    二十二    日
                                    書記官  尹  玉  琪
附錄本案論罪科刑法條：
刑法第三百零五條
以加害生命、身體、自由、名譽、財產之事，恐嚇他人致生危害於安全者，處二年以
下有期徒刑、拘役或三百元以下罰金。


司法院資訊處製作；財團法人民間司法改革基金會備份。
